臺灣臺中地方法院民事判決
111年度訴字第1號
原      告  七星崗農業科技股份有限公司

法定代理人  郭振鋒  
訴訟代理人  顏永青律師（民國111年4月11日解除委任）
            翁詩淳律師
複代理人    楊振裕律師（民國111年4月11日解除委任）
被      告  國泰世華商業銀行股份有限公司中港分公司


法定代理人  林俊廷  
訴訟代理人  楊其康  
上列當事人間請求確認帳戶所有權存在等事件，本院於民國111
年4月21日言詞辯論終結，判決如下：
    主  文
原告之訴及假執行之聲請均駁回。
訴訟費用由原告負擔。
    事實及理由
壹、程序部分
    按確認法律關係之訴，非原告有即受確認判決之法律上利益
    者，不得提起之，民事訴訟法第247條第1項前段定有明文。
    所謂即受確認判決之法律上利益，係指法律關係之存在與否
    不明確，致原告在私法上之地位有受侵害之危險，而此危險
    得以對於被告之確認判決除去之者而言（最高法院52年度台
    上字第1922號判決意旨參照）。本件原告主張對七星崗農業
    科技股份有限公司籌備處於民國109年6月3日向被告所開設
    之帳號000-00-000000-0號帳戶（下稱系爭帳戶）所有權存
    在，為被告所否認，則系爭帳戶之權利人是否為原告，即不
    明確，致原告在私法上之權利受有侵害之危險，且此項不明
    確得以確認判決予以排除，是原告提起本件訴訟應有確認利
    益，合先敘明。
貳、實體部分
一、原告起訴主張：原告於設立登記前，於109年6月3日以「七
    星崗農業科技股份有限公司籌備處」之名義，向被告開設系
    爭帳戶，嗣原告於109年6月30日經臺中市政府核准設立登記
    ，復於109年12月30日完成負責人變更登記，將原告之負責
    人由郭振鎰變更為郭振鋒。原告完成負責人變更登記後，向
    被告申請將系爭帳戶更名為原告，惟遭被告所拒，爰提起本
    件訴訟等語，並聲明：㈠確認原告對系爭帳戶之所有權存在
    。㈡被告應將系爭帳戶戶名更名為原告。㈢願供擔保，請准宣
    告假執行。
二、被告則以：系爭帳戶係郭振鎰向被告開設，依開戶申請書之
    記載，系爭帳戶戶名為「七星崗農業科技股份有限公司籌備
    處郭振鎰」，申請人資料均填載郭振鎰之個人資料，「申請
    人（即存戶）親簽及蓋章」欄位亦是郭振鎰簽名用印，顯見
    被告係與郭振鎰締結契約，原告並非契約當事人，故系爭帳
    戶之權利人應為郭振鎰等語，並聲明：㈠原告之訴及假執行
    之聲請均駁回。㈡如受不利判決，願供擔保請准宣告免為假
    執行。
三、得心證之理由：
　㈠按稱寄託者，謂當事人一方以物交付他方，他方允為保管之
    契約；寄託物為代替物時，如約定寄託物之所有權移轉於受
    寄人，並由受寄人以種類、品質、數量相同之物返還者，為
    消費寄託。自受寄人受領該物時起，準用關於消費借貸之規
    定。寄託物為金錢時，推定其為消費寄託，民法第589條第1
    項、第602條第1項、第603條分別定有明文。又存款戶於金
    融機構開設乙種存款帳戶，二者間即成立消費寄託關係，合
    先說明。
　㈡原告主張「七星崗農業科技股份有限公司籌備處」為原告之
    籌備單位，於原告設立登記後，由籌備單位取得之權利義務
    ，應由原告承受負擔等節，固經本院向臺中市政府函調原告
    登記案卷核閱屬實，然系爭帳戶之開設，係於109年6月3日
    由郭振鎰向被告申請，戶名係「七星崗農業科技股份有限公
    司籌備處郭振鎰」等節，有被告所提出之開戶申請書（自然
    人適用）、印鑑卡、開戶所檢附之郭振鎰國民身分證影本、
    個人自我證明表（個人、獨資商號）附卷可證（見本院卷第
    71至91頁），據該開戶申請書（自然人適用）上記載，戶名
    為「七星崗農業科技股份有限公司籌備處郭振鎰」、出生日
    期、國民身分證統一編號、英文姓名、聯絡資料、教育程度
    等，均是填載郭振鎰之資料，而該申請書上「申請人（即存
    戶）親簽及蓋章」欄位及上開印鑑卡，亦係由郭振鎰為簽名
    、蓋印，顯見系爭帳戶消費之寄託契約存在於被告與郭振鎰
    間，「七星崗農業科技股份有限公司籌備處」既非契約當事
    人，則原告主張於設立登記後承受「七星崗農業科技股份有
    限公司籌備處」之權利義務，而取得系爭帳戶所有權，並請
    求將系爭帳戶戶名更改為原告，於法自屬無據。
四、綜上，原告請求確認其對系爭帳戶有所有權，並請求被告應
    將系爭帳戶戶名更改為原告，均無理由，不應准許。又原告
    上開請求既經駁回，其假執行之請求亦失所附麗，應併予駁
    回。
五、本件事證已臻明確，兩造其餘之攻擊或防禦方法及所用之證
    據，經本院斟酌後，認為均不足以影響本判決之結果，爰不
    逐一論列，附此敘明。 
六、訴訟費用負擔依據：民事訴訟法第78條。　　
中　　華　　民　　國　　111 　年　　5 　　月　　30　　日
                  民事第二庭    法  官  吳怡嫺
正本係照原本作成。
如對本判決上訴，須於判決送達後20日內向本院提出上訴狀。如
委任律師提起上訴者，應一併繳納上訴審裁判費。
中　　華　　民　　國　　111 　年　　5 　　月　　31　　日
                                書記官  林佩倫